臺灣嘉義地方法院刑事判決　　　　　　　　　　　　　九十三年度訴字第四七四號
　　公　訴　人　臺灣嘉義地方法院檢察署檢察官
　　被　　　告　丁○○
　　選任辯護人　劉意律師
　　　　　　　　孫則芳律師
　　被　　　告　甲○○
　　義務辯護人　乙○○律師
　　被　　　告　丙○○
　　選任辯護人　王正明律師
上列被告等因違反槍砲彈藥刀械管制條例案件，經檢察官提起公
訴(93年度偵字第2377號)，本院判決如下：
    主  文
丁○○共同連續未經許可，製造可發射子彈具有殺傷力之改造手
槍，累犯，處有期徒刑柒年貳月，併科罰金新台幣貳拾萬元，罰
金如易服勞役，以罰金總額與陸個月之日數比例折算，扣案如附
表一至三所示之改造手槍、半成品及改造工具均沒收；又共同連
續未經許可製造子彈，累犯，處有期徒刑貳年，併科罰金新台幣
拾貳萬元，罰金如易服勞役，以新台幣玖佰元即銀元參佰元折算
壹日。扣案如附表一至三所示之改造子彈、半成品及改造工具 (
附表一編號2所示之制式霰彈槍子彈壹枚除外)均沒收。應執行有
期徒刑玖年，併科罰金新台幣參拾萬元，罰金如易服勞役，以罰
金總額與陸個月之日數比例折算，扣案如附表一至三所示之改造
手槍、子彈、半成品及改造工具 (附表一編號2所示之制式霰彈
槍子彈壹枚除外)均沒收。
甲○○共同連續未經許可，製造可發射子彈具有殺傷力之改造手
槍，處有期徒刑伍年貳月，併科罰金新台幣拾伍萬元，罰金如易
服勞役，以新台幣玖佰元即銀元參佰元折算壹日，扣案如附表一
至三所示之改造手槍、半成品及改造工具均沒收；又共同連續未
經許可製造子彈，處有期徒刑壹年貳月，併科罰金新台幣拾萬元
，罰金如易服勞役，以新台幣玖佰元即銀元參佰元折算壹日。扣
案如附表一至三所示之改造子彈、半成品及改造工具 (附表一編
號2所示之制式霰彈槍子彈壹枚除外)均沒收。另未經許可持有子
彈，處有期徒刑參月，併科罰金新台幣伍萬元，罰金如易服勞役
，以新台幣玖佰元即銀元參佰元折算壹日，扣案如附表一編號2
所示之制式霰彈槍子彈壹枚沒收。應執行有期徒刑陸年伍月，併
科罰金新台幣貳拾貳萬元，罰金如易服勞役，以罰金總額與陸個
月之日數比例折算，扣案如附表一至三所示之改造手槍、子彈、
半成品及改造工具均沒收。
丙○○共同連續未經許可，製造可發射子彈具有殺傷力之改造手
槍，處有期徒刑伍年，併科罰金新台幣拾萬元，罰金如易服勞役
，以新台幣玖佰元即銀元參佰元折算壹日，扣案如附表一至三所
示之改造手槍、半成品及改造工具均沒收；又共同連續未經許可
製造子彈，處有期徒刑壹年，併科罰金新台幣伍萬元，罰金如易
服勞役，以新台幣玖佰元即銀元參佰元折算壹日。扣案如附表一
至三所示之改造子彈、半成品及改造工具 (附表一編號2所示之
制式霰彈槍子彈壹枚除外)均沒收。應執行有期徒刑伍年陸月，
併科罰金新台幣拾貳萬元，罰金如易服勞役，以新台幣玖佰元即
銀元參佰元折算壹日，扣案如附表一至三所示之改造手槍、子彈
、半成品及改造工具 (附表一編號2所示之制式霰彈槍子彈壹枚
除外)均沒收。
    事  實
一、丁○○前於民國90年間因妨害自由罪經本院於91年1月28日
    以90年度易字第898號判處有期徒刑3月確定，於91年3月22
    日易科罰金執行完畢。竟仍不知悔改，明知未經許可，不得
    無故製造其他可發射子彈具有殺傷力之槍枝與子彈，竟與甲○○、丙○○共同基於製造可發射子彈具有殺傷力之改造玩
    具手槍、子彈之概括犯意聯絡，自93年2月某日起至同年4月
    15日止，在嘉義縣水上鄉柳鄉村柳子林262號丁○○等人各
    自住處內，親自或委由他人購買不具殺傷力之玩具手槍，彼
    此間互相提供槍枝主要組成零件與子彈之相關零件，相互討
    論研究，並由丁○○製造槍管，提供甲○○、丙○○改造槍
    枝，以丁○○等人所有如附表一至三所示之工具分工完成具
    有殺傷力之八釐米改造手槍1支、八釐米改造子彈4顆、改造
    九０手槍子彈9顆、改造九０手槍1支 (以上槍彈由甲○○持
    有)、貝瑞塔手槍含彈匣1支、九０子彈7顆 (以上槍彈由丙○○持有)、改造子彈2顆 (丁○○持有)。另甲○○逾越前
    開共同犯意聯絡，於不詳時地，拾得具有殺傷力如附表一編
    號2所示之霰彈槍子彈1顆，置於其位於嘉義縣水上鄉○○街
    152 巷5號住處內，嗣經警循線於同年4月15日分別至三人住
    處搜索，而扣得前揭槍彈及如附表一至三所示槍、彈之半成
    品及製造工具。
二、案經台南縣警察局報請台灣嘉義地方法院檢察署檢察官偵查
    起訴。
    理  由
一、認定犯罪事實所憑之証據及理由：
    訊據被告甲○○、丙○○於警、偵訊及本院審理中均坦承改
    造槍、彈，甲○○另承認持有附表一編號2所示之霰彈槍子
    彈1 顆；而被告丁○○於警、偵訊中亦坦承有貫穿槍管等改
    造槍、彈之行為，此外復有監聽譯文1份及如附表一至三所
    示扣案槍彈、半成品及改造工具足憑。而扣案之槍彈經送鑑
    定結果，附表一編號1、2、3、4、20，附表二編號2、9及附
    表三編號5之槍、彈均具有殺傷力，此有內政部警政署刑事
    警察局93年5月5日刑鑑字第0930085382號槍彈鑑定書附卷可
    稽，核與被告等自白一致，被告等之前開犯行自堪認定。
二、對於被告辯解之判斷：
    被告丁○○於警、偵訊中雖坦承有改造槍、彈之犯行，惟於
    本院審理中則矢口否認，辯稱：93年2月中旬已在澎湖服役
    ，不可能拿槍予被告甲○○，而與甲○○係討論模型手槍如
    何改造得較真實，並非共同改造槍、彈，另被告甲○○及丙○○之供詞反覆，不足以証明其犯罪云云。而被告甲○○、
    丙○○於警、偵訊雖承認有改造槍、彈之行為，惟否認有共
    同改造之行為。故本案之爭點即在於被告丁○○是否有製造
    槍、彈之犯行及被告三人是否為共同正犯。本院認其等之辯
    解均不足採信，被告丁○○確有製造槍、彈之犯行，且被告
    三人均為共同正犯，理由如下：
(一)被告丁○○於警、偵訊自承警方所查扣之改造槍枝半成品均
    係其讀高中時自行改造，槍管係用電鑽所貫通等情 (見警卷
    第3至7頁，偵卷第30、34、105頁)。又警方搜索時自其住處
    查獲改造手槍槍枝滑套1支、改造手槍槍管1支、改造手槍用
    彈簧3個、底火1盒、改造子彈2顆、改造子彈半成品4顆及鉛
    彈22個，有如附表三所示之扣案物品可資參照，從查扣之物
    品觀察，其等物品均係改造槍彈用之零組件或成品，足見被
    告丁○○確有改造槍、彈之行為。又分析被告丁○○與甲○○間之電話通聯紀錄，被告甲○○以所用0000000000號行動
    電話撥至被告丁○○所有0000000000號行動電話，於93年3
    月12日22時10分，甲○○說：「撞針好了喔? 」，丁○○說
    ：「整個都給你車好了，回去再自己修，現在都用好了。」
    同日22時19分之通聯紀錄，甲○○說：『你那個「心臟」幫
    我用好了嗎？」，丁○○說：『我「心臟」有叫他拿回去重
    新處理啊！」，同年3月17日20時19分，丁○○說：『拿1塊
    「12釐米」的下去鑽就好了，鑽一鑽，那組「心臟」和原來
    塑膠一模一樣」，而所謂「心臟」，據被告甲○○於本院行
    交互詰問時証稱係槍機 (見本院卷二笫224頁)；同年3月30
    日14時50分之通聯紀錄，丁○○說『「車頭」喔？…這個我
    想過啊！有辦法啊！內洞他的肉夠厚，你把它車掉，鑽7.8
    還是7.9的孔就可以了。嗯！你說後面那個「豚」嗎？』，
    而丁○○所提及之「車頭」係指「車彈頭」，「豚」指「底
    火」，亦經被告甲○○証述在卷 (見本院卷二第225頁)。以
    上均有通聯紀錄附卷可參 (見警卷第149頁至181頁、偵卷第
    260至265頁、本院卷二第191至208頁)。綜上，從被告丁○○與甲○○之通聯紀錄分析，被告丁○○多次提及曾製造撞
    針、槍機、彈頭及底火等槍枝及子彈之零組件，並與被告甲○○討論其作法，而被告丁○○之住處果真經警方搜出如附
    表三所示改造槍彈之物品，且與通聯紀錄之內容兩相吻合，
    核與被告丁○○於警偵訊之自白一致，亦足証被告丁○○確
    有從事改造槍、彈之行為。至其辯稱93年2月中旬已在澎湖
    服役，不可能拿槍予被告甲○○，而與甲○○係討論模型手
    槍如何改造得較真實，並非共同改造槍、彈，另被告甲○○
    及丙○○之供詞反覆，不足以証明其犯罪云云。惟查被告丁○○是否服役與是否改造槍、彈無涉，何況被告丁○○於93
    年2至4月間仍有多日休假，此有海岸巡防總局笫七總隊部休
    假單可稽 (見本院卷一笫136頁至139頁)，而依前開通聯紀
    錄，被告丁○○與甲○○間顯非僅討論改造模型手槍，而扣
    案之証物亦顯示部分槍彈具有殺傷力，至於被告甲○○及丙○○之供詞雖有反覆之情形，惟本案前開証據已足証明被告
    丁○○改造槍、彈之犯行，被告丁○○之前開辯詞純係事後
    卸責之詞，不足採信，其改造槍、彈之犯行應堪認定。
(二)被告丁○○之住處經警方搜索時取出如附表三編號5所示之
    改造子彈2顆，經鑑定結果具有殺傷力，該子彈2顆經被告丁○○否認為其所有，復經被告甲○○承認該等子彈為其所寄
    藏(見本院卷二笫242頁)。又被告甲○○於警、偵訊多次提
    及其改造槍枝之槍管係由被告丁○○所提供等語 (見偵卷第
    5、6、15、102、212頁)。另被告丙○○亦提及槍管為被告
    丁○○所提供，丁○○曾送其子彈 (見偵卷第22、25頁)。
    被告丁○○亦將附表二編號1、2、4、5、9之槍彈交由其保
    管(見偵卷第24、100頁)。被告甲○○曾將九二手槍之槍機
    交由被告丙○○修理等情 (見偵卷第24、100頁)。而分析被
    告等之通聯紀錄，被告甲○○行動電話號碼0000000000撥號
    至被告丁○○所有0000000000號行動電話，於93年3月12日
    22時10分，被告甲○○與被告丁○○多次提及「撞針」、「
    92 」、「27」及「槍機」等槍械之製作及來源，而其中「
    92」即指九二手槍，「27」即指克拉克二七手槍，亦經被告
    甲○○証述在卷 (見本院卷二第222頁)；同日22時19分之通
    聯紀錄亦提及「心臟」、「管」及「蛋」之製作、改造之方
    式及過程，而「心臟」即指槍機，「管」即指槍管，「蛋」
    即指子彈，亦經被告甲○○証述在卷 (見本院卷二第223、
    224 頁)。同年3月17日20時19分，被告甲○○與丁○○又提
    及「心臟」及「花生」之製作方式，而「心臟」即指槍機，
    「花生」即指子彈，亦經甲○○証述在卷 (見本院卷二第
    224頁)。同年3月30日14時50分，兩人又提及「殼子」、「
    車頭」及「豚」之製作方式，而「殼子」係指槍的玩具子彈
    ，「車頭」係指車彈頭，「豚」即指底火，業經被告甲○○
    証述在卷 (見本院卷二第225頁)。同日21時50分，提及「昌
    仔」借「92年的那一台」，意指被告丙○○要向被告甲○○
    借九二手槍的底座，亦經被告甲○○証述在卷 (見本院卷二
    第225頁)。綜上，從被告三人之自白觀察，被告三人互相流
    用槍彈，被告甲○○寄藏具有殺傷力之改造子彈2顆於被告
    丁○○處；被告甲○○及丙○○之槍管為被告丁○○所提供
    ；被告丁○○曾送被告丙○○子彈，被告丁○○曾將大批槍
    彈交由被告丙○○保管；另自被告甲○○住處搜出之附表一
    編號20之改造九０手槍1支，其手槍基座係自被告丙○○之
    住處搜出，係被告甲○○交由丙○○修理，亦經被告甲○○
    、丙○○二人供承在卷 (見偵卷第10、24頁)。足見被告三
    人間交流之密切。其次，從通聯紀錄分析，被告甲○○與丁○○間詳細討論改造槍、彈之過程，其間具有犯意聯絡至為
    明確。至於被告丙○○部分，通聯紀錄亦曾提及被告丙○○
    曾向被告甲○○借九二手槍的底座。故參照前開被告三人流
    用槍、彈之情形及通聯紀錄加以分析，被告三人具有犯意聯
    絡及行為分擔，應堪認定。
三、論罪科刑之理由：
(一)被告三人行為後，槍砲彈藥刀械管制條例已於94年1月26日
    修正公布，同年94年1月28日生效，修正前該條例第11條第1
    項之未經許可製造可發射子彈具有殺傷力之各式槍砲罪業經
    移至新法第8條第1項，並將刑罰由5年以上有期徒刑提高為
    無期徒刑或5年以上有期徒刑，比較新舊法結果，以舊法之
    規定較有利於被告三人，依刑法第2條第1項但書之規定，自
    應適用最有利於行為人之法律，爰仍適用修正前槍砲彈藥刀
    械管制條例第11條第1項之規定處斷。
(二)核被告丁○○、甲○○及丙○○所為，均係犯修正前槍砲彈
    藥刀械管制條例第11條第1項之未經許可製造可發射子彈具
    有殺傷力之改造手槍罪及第12條第1項之未經許可製造子彈
    罪。被告三人製造槍彈後持有槍、彈之低度行為為製造之高
    度行為所吸收，不另行論罪。又被告三人對於前開犯行有犯
    意聯絡及行為分擔，均為共同正犯。被告三人所為數行為，
    時間緊接，所犯罪名相同，顯係出於概括犯意為之，均為連
    續犯，均應依刑法第56條之規定論以一罪，並加重其刑。所
    犯未經許可製造可發射子彈具有殺傷力之改造手槍罪及未經
    許可製造子彈罪，犯意各別，罪名互異，應分論併罰。被告
    甲○○另觸犯同條例第12條第4項未經許可持有子彈罪，與
    前開所犯二罪間，亦屬犯意各別，罪名互異，應分論併罰。
(三)查被告丁○○前於90年間因妨害自由罪，經本院於91年1月
    28日以90年度易字第898號判處有期徒刑3月確定，於91年3
    月22日易科罰金執行完畢，此有台灣高等法院被告全國前案
    紀錄表可稽，其於執行完畢5年內再犯本件有期徒刑以上之
    罪，為累犯，應依法加重其刑，並依刑法第70條之規定遞加
    之。
(四)爰審酌被告丁○○原應知悉不得未經許可任意製造槍彈，以
    危害社會治安，竟夥同其餘被告改造大批槍彈，危害社會安
    全至鉅，犯後猶意圖卸責，不知悔改；而被告甲○○雖坦承
    犯行，惟自其住處搜出大批槍彈，嚴重危及治安，且於本院
    審理中行交互詰問時猶有坦護被告丁○○之情形；另被告丙○○雖涉及本案犯行，惟犯後態度良好，知所悔改等一切情
    狀，分別量處如主文所示之刑，定其應執行之刑，並諭知易
    服勞役之折算標準。
(五)扣案如附表一至三所示之物 (除試射用罄部分無須沒收外)
    ，為被告三人所有，係違禁物及供犯罪所用或所生之物，應
    依刑法第38條第1項第1款、第2款及第3款之規定沒收。
四、適用法律之依據：
(一)刑事訴訟法第299條第1項前段。
(二)修正前槍砲彈藥刀械管制條例第11條第1項、第5項、第12條
    第1項、第5項、第12條第4項。
(三)刑法第11條前段、第2條第1項但書、第28條、第56條、第47
    條、第70條、第51條第5款、第7款、第42條第2項、第3項、
    第38條第1項第1款、第2款及第3款。
(四)罰金罰鍰提高標準條例第2條。
(五)現行法規所定貨幣單位折算新台幣條例第2條。
本案經檢察官古富祺到庭執行職務
中　　華　　民　　國　　　94　　　年　　5　　月　26   日
                刑事第五庭 審判長法  官  黃仁勇
                                 法  官  洪嘉蘭
                                 法  官  黃義成
上列正本證明與原本無異。
如不服本判決，應於判決送達後10日內，向本院提出上訴狀。
中　　華　　民　　國　　　94　　　年　　5　　月　26   日
                                 書記官  侯麗茹
附錄法條：
修正前槍砲彈藥刀械管制條例第11條第1項：
未經許可，製造、販賣或運輸第四條第一項第一款所稱其他可發
射金屬或子彈具有殺傷力之各式槍砲者，處五年以上有期徒刑，
併科新臺幣一千萬元以下罰金。
修正前槍砲彈藥刀械管制條例第12條：
未經許可，製造、販賣或運輸子彈者，處一年以上七年以下有期
徒刑，併科新台幣五百萬元以下罰金。
未經許可，轉讓、出租或出借子彈者，處六月以上五年以下有
期徒刑，併科新台幣三百萬元以下罰金。
意圖供自己或他人犯罪之用，而犯前二項之罪者，處三年以上十
年以下有期徒刑，併科新台幣七百萬元以下罰金。
未經許可，持有、寄藏或意圖販賣而陳列子彈者，處五年以下有
期徒刑，併科新台幣三百萬元以下罰金。
第一項至第三項之未遂犯罰之。
